# 请教陈版，金融资产终止确认的问题

提问人：lexm1989 时间：2017-03-16 00:36:55
陈版，日前审计过程中遇到一个金融资产终止确认判断的问题： 被审计客户A公司将其持有的的未到期债券打折转让给B公司，从形式上，债券所有权已转让给B公司，但A公司拟以此安排以固定利率向B方融资，债券利息收益及本金超过应付给B方的本金及利息的部分全部归A方。另，协议条款上有一条：若B方未能收回向A方收购债券的收购本金（即债券本金*打折率）及预期收益（固定利息部分），B方有权选择终止协议并向A方收取xx%的违约金。此条款的安排旨在确保B方能够收回对A方的融资本息。 请问此种情况下，原由A方持有的金融资产从实质上判断是风险及报酬未转移的，不满足金融资产终止确认的条件、而对B方的收购资金应当视作一种融资行为确认？

回答人：chenyiwei
可以这样理解，原由A方持有的金融资产从实质上判断是风险及报酬未转移的，不满足金融资产终止确认的条件、而对B方的收购资金确认为负债。